【裁判字號】    88,上訴,1216
【裁判日期】    890816
【裁判案由】    常業詐欺
【裁判全文】
臺灣高等法院臺中分院刑事判決                  八十八年度上訴字第一二一六號
    上  訴  人
    即  被  告  莊博文
                江志鵬
    共      同
    選任辯護人  王秋霜  律師
右列上訴人因常業詐欺案件，不服台灣台中地方法院八十七年度易字第七０三號中華
民國八十八年四月二十日第一審判決（起訴案號：台灣台中地方法院檢察署八十六年
度偵字第二五四七六號；移送併案案號：八十七年度偵字第二六二七號）提起上訴，
復經台灣台中地方法院檢察署八十九年度偵字第三二三八號移送併案審理，本院判決
如左：
    主  文
原判決關於莊博文、江志鵬部分撤銷。
莊博文、江志鵬共同常業詐欺，各處有期徒刑壹年拾月。
如附表一所示之物均沒收。
    事  實
一、莊博文、江志鵬共同基於意圖為自己不法所有之犯意聯絡，先於民國（下同）八
    十六年八月中旬起至同年九月底，在臺中市○○路○段二七三號；次於同年十月
    初起至同年十月中旬，在臺中市○○街九七號十二樓之四，並於斯時起陸續僱用
    有概括犯意聯絡之癸○○（江志鵬之配偶）、己○○、壬○○、丁○○（公訴人
    誤載為莊正憲）、陳麗娟、謝月英（以上六人均經原審判決科處罪刑確定），再
    於同年十月中旬至同年十二月八日，在臺中市○○街八七號四樓之四等地，以莊
    博文、江志鵬共同負責掌管內部及教育訓練新進人員、癸○○負責會計、記帳及
    發放金、己○○、壬○○、丁○○、陳麗娟、謝月英（癸○○之胞妹）負責接
    聽電話及對外連繫等內部分工之方式，並刊登報紙「借款三十至一百萬，免押、
    免保，有工作者（Ｏ四）0000000洽林先生」、「來電立即貸，條件不拘
    ，全省辦理，彈性攤還，非錢莊，息低，保密，免押保，十五至四百二十萬，撥
    款付費，速件二小時」、「信用貸款，二十至三百萬元內，全省辦理，條件不拘
    ，非錢莊或互助會，彈性還款，連絡人，古小姐電話（Ｏ四）0000000」
    「健保卡信貸」、「簡易通訊貸款」或留有（Ｏ四）0000000、0000
    000、0000000、0000000及附表一編號十三、二五、四八等十
    數支電話供急需用錢之人接洽借款，並謊稱借款需公證、律師費用約新臺幣（下
    同）八千至一萬元或先繳交手續費三千元至一萬元及傳真身分證影本、在職證明
    等資料，實則並無貸款或代為辦理貸款手續，致葉明富、陳建維、謝秋香、董峰
    良、何盈松、趙佳意、石雯萍、陳春花、賴秋榮、戊○○、陳美玉、辛○○等人
    誤認其貸款之能力而交付公證費、律師費或手續費，並分別匯款予莊博文等人所
    指定之臺中市第十一信用合作社戶名「鄭政賢」，帳號0000－000000
    00－0號；臺中育才郵局戶名「許文宗」，帳號000000－0號；臺中何
    厝郵局，戶名「游吉昌」，帳號一七四三三－九號；中區郵政管理局戶名「吳博
    仁」，帳號000000－0號等帳戶，累計詐得金額約為一百零六萬七千二百
    四十元，並由其等持前開帳戶之金融卡提領款項朋分花用，均以此為業，並賴以
    維生。
二、江志鵬於上開期間之八十六年六、七月間某日，在臺中市○○路○段與五權西路
    口所拾獲鄭政賢所有脫離本人持有之國民身分證一枚（該國民身分證係鄭政賢於
    八十六年九月五日十五時許，在北部第二高速公路關西休息站停車場熟睡之際，
    為不詳者所竊走），竟意圖為自己不法之所有而侵占入己，留供日後犯罪所用。
    其後於八十六年十月間某日，由莊博文、江志鵬共同基於概括之犯意聯絡，於八
    十六年十月間某日，在臺中市某地，以將鄭政賢身分證相片欄改貼江志鵬相片之
    方式，變造鄭政賢身分證，並偽刻鄭政賢印章，於八十六年十月八日，持以至台
    中市○○區○○路二段二九六號誠技科技有限公司，委託不知情之該公司承辦人
    員商麗娟、亢達宏連續偽造鄭政賢名義之市內電話異動申請書後，連同該申請書
    向中華電信股份有限公司臺灣中區電信分公司辦理電話用戶異動，將莊博文原申
    請之電話號碼（Ｏ四）0000000號等如附表一編號四八之十四線電話過戶
    予鄭政賢名下，電話號碼改為（０四）0000000、0000000、00
    00000、0000000、0000000、0000000、00000
    00、0000000、0000000、0000000、0000000、
    0000000、0000000、0000000、0000000，供渠等
    對外連絡詐騙使用，以規避追查。又賡續前開行使偽造私文書犯意於八十六年十
    一月十五日，持前開變造「鄭政賢」身分證、印章，偽造鄭政賢名義之開戶印鑑
    卡、金融卡製發申請書、存戶使用金融卡約定書後，連同前開資料持向臺中市第
    十一信用合作社申請帳號Ｚ000000000－0號「鄭政賢」帳戶。另外，
    以二萬元不等之代價向不詳姓名者購得「許文宗」等前開帳戶供匯款使用。嗣於
    八十六年十二月八日晚上六時十分許，在臺中市○○街八七號四樓之四為警當場
    查獲，並扣得如附表一（除編號四八、四九外）所示之物。
三、案經臺中市警察局移送臺灣臺中地方法院檢察署檢察官偵查起訴及移送併案審理
    。
    理  由
一、訊據上訴人即被告（下稱被告）莊博文、江志鵬均供承於右揭時、地僱用己○○
    等人以佯稱代辦貸款等方式詐取被害人葉明富等之公證費、律師費及手續費等款
    項。經查：(一)、右揭詐欺事實，除被告莊博文、江志鵬之自白外，核與共同被告
    癸○○、己○○、壬○○、丁○○、陳麗娟、謝月英分別在警訊、偵查及原審中
    供承情節相符合，並經被害人戊○○、乙○○○及辛○○分別於警訊時指述綦詳
    （見第二六二七號偵查卷第三十四、三十五、六十一頁），並有前開被害人等匯
    款予許文宗、吳博仁等人郵局帳戶之郵政國內匯款執據在卷可稽。此外，並有中
    華電信股份有限公司南臺中營運處八十七年五月十二日中信南服字第一八七三號
    函、臺中市第十一信用合作社八十七年二月六日中市十一信總字第Ｏ一五一號函
    附之開戶印鑑卡、金融卡製發申請書、存戶使用金融卡約定書及取款條、臺灣中
    區郵政管理局八十七年五月十九日第00000000－00二號函附之許文宗
    帳戶郵政國內匯款單、郵政儲金匯業局八十七年五月二十八日第0000000
    0－00三號函附之吳博仁帳戶郵政國內匯款單附卷及如附表一（除編號四八、
    四九外）所示之物扣案可資佐證，另有郵政儲金匯業局於八十八年十二月二十日
    送存提款詳情表在卷可稽（見本院卷第九十五－一０八頁），事證明確，被告等
    犯行均堪認定。(二)、被告等委託不知情之誠技科技有限公司承辦人員商麗娟、亢
    達宏連續偽造鄭政賢名義之市內電話異動申請書後，持以電話用戶異動，供其等
    對外連絡詐騙使用，以規避追查之事實，亦據證人商麗娟、商麗娟於警訊中證述
    綦詳（見第三二三八號偵查卷第十六－二十五頁），並有中華電信股份有限公司
    市內電話業務申請書影本十五份在卷可稽（見同上偵查卷第四十二－五十六頁）
    ，此部分事證亦甚明確。
二、被告等透過大規模登報方式為前開詐財行為，對象復為社會上急需金錢週轉之不
    特定人，且共犯間分工明確，有數個帳號及電話號碼供渠等使用，詐騙金額龐大
    ，顯均係以此為業，並賴以維生。核被告莊博文所為，係犯刑法第二百十六條行
    使第二百十二條之變造特種文書罪、第二百十六條行使第二百十條之偽造私文書
    罪、第三百四十條之常業詐欺罪；被告江志鵬所為，係犯刑法第三百三十七條侵
    占遺失物罪、第二百十六條行使第二百十二條之變造特種文書罪、第二百十六條
    行使第二百十條偽造私文罪、第三百四十條之常業詐欺罪。被告莊博文、江志鵬
    偽造印章、印文、署押之行為為變造特種文書及偽造私文書之階段行為，其等變
    造特種文書、偽造私文書之低度行為為行使變造特種文書、行使偽造私文書之高
    度行為所吸收均不另論罪。公訴意旨認被告等詐欺部分，係犯刑法第三百三十九
    條第一項之詐欺取財罪，容有未洽，惟起訴事實相同，爰依法變更起訴法條，併
    此明。被告等與癸○○、己○○、壬○○、丁○○、陳麗娟、謝月英之間，就
    常業詐欺犯行，彼此間有犯意之聯絡及行為之分擔，為共同正犯。被告莊博文、
    江志鵬之間就行使變造特種文書及行使偽造私文書犯行，有犯意聯絡及行為分擔
    ，均為共同正犯。被告莊博文、江志鵬利用不知情之商麗娟、亢達宏偽造鄭政賢
    名義之市內電話異動申請書後，再持以行使，其等行使偽造私文書行為為間接正
    犯。被告莊博文、江志鵬先後數次行使變造特種文書及行使偽造私文書犯行，均
    時間緊接、方法相同，各觸犯構成要件相同之罪名，顯係基於概括犯意反覆為之
    ，均依連續犯論以一罪，被告莊博文行使變造特種文書及行使偽造私文書之目的
    ，在於常業詐欺，所犯前開三罪，有方法結果之牽連關係，被告江志鵬侵占遺失
    物、行使變造特種文書及行使偽造私文書之目的，在於常業詐欺，所犯前開四罪
    ，亦有方法結果之牽連關係，均應依牽連犯規定，從較重之常業詐欺罪處斷。又
    被告莊博文、江志鵬行使偽造私文書部分，公訴意旨雖未論及，然與前開有罪部
    分，有牽連犯之裁判上一罪關係，應為起訴效力所及，本院自應併予審究。原審
    以被告等罪證明確，依法論罪科刑，固非無見，惟查：關於被告等至台中市○○
    區○○路二段二九六號誠技科技有限公司，委託不知情之該公司承辦人員商麗娟
    、亢達宏連續偽造鄭政賢名義之市內電話異動申請書後，連同該申請書向中華電
    信股份有限公司臺灣中區電信分公司辦理電話用戶異動乙節，原判決未詳予認定
    ，並敘明被告等就此部分行使偽造私文書行為為間接正犯，尚有未洽；又原判決
    誤認被告莊博文、江志鵬除申請上開金融業者戶外，另外有利用太平宜欣郵局戶
    名「謝」，帳號000000－0號；臺中福平里郵局戶名「賴錦雀」，帳號
    000000－0號；戶名「李丙南」，郵局局號000000－0號，帳號0
    00000－0號；戶名「陳津雯」，郵局局號000000－0號，帳號00
    0000－0號；戶名「林信州」，郵局局號000000－0號，帳號000
    000－0號等帳戶，以前開詐欺方法，致庚○○、陳美玉、甲○○、林秀英及
    蔡日炎等人誤認其貸款之能力而交付公證費、律師費或手續費，並分別匯款至上
    開帳戶，再由其等持前開帳戶之金融卡提領款項朋分花用之犯罪事實，因此將被
    告等因詐欺所得之金額一百零六萬七千二百四十元，誤認為約三百三十八萬元，
    亦有不當（此部分詳如後述）。被告上訴意旨指摘原判決量刑過重，固無可取，
    惟原判決既有上述可議之處，自屬無可維持，應由本院就原判決關於被告莊博文
    、江志鵬部分撤銷改判。爰審酌被告莊博文、江志鵬於本案居於領導地位，涉案
    情節匪淺，被告等之品行、犯罪動機、目的、手段、年輕力壯，不思以正途掙取
    金錢、詐欺對象眾多，對社會危害重大及犯後態度等一切情狀，分別量處如主文
    第二項所示之刑，以示懲儆。扣案如附表一編號一至四七所示之物，為被告等所
    共有，業據其等分別供陳在卷，復為供犯罪所用之物，爰依刑法第三十八條第一
    項第二款規定宣告沒收。附表一編號四八、四九所示之署押、印文雖未扣案，然
    無積極證據證明業已滅失，且與附表一編號五十所示之印章分屬偽造之署押、印
    文、印章，均依刑法第二百十九條規定宣告沒收。附表一編號五一所示之物，為
    被告等所有，因犯罪所得之物，業經共犯癸○○於警訊時供陳明確，爰依刑法第
    三十八條第一項第三款宣告沒收。另扣案如附表二所示之物，固自被告等處扣得
    ，然乏積極證據證明供前揭犯罪之用，又非違禁物，爰不為沒收之諭知。
三、公訴意旨另以被告莊博文、江志鵬於八十六年十月八日持變造之鄭政賢身分證向
    電信局申請十五線電話，另涉有使公務員登載不實罪嫌，惟查，前開（Ｏ四）0
    00－0000號等十五線電話，除（Ｏ四）000－0000號電話非被告莊
    博文所申請外，餘均為被告莊博文所申請，並於八十六年十月八日過戶於鄭政賢
    名下，已如前述，且電信局業於八十五年七月一日改制為中華電信股份有限公司
    ，是被告莊博文、江志鵬所為，自無使公務員登載不實之可言，復查無其他積極
    證據足資證明渠等有公訴人所指之行為，原應為無罪之諭知，惟公訴意旨認此部
    分與前開詐欺犯行有牽連犯之裁判上一罪關係，爰不另為無罪之諭知，附此明
    。
四、台灣台中地方法院檢察署八十七年度偵字第二六二七號移送併案意旨另以：被告
    莊博文、江志鵬除申請上開金融業者戶外，另外利用太平宜欣郵局戶名「謝」
    ，帳號000000－0號；臺中福平里郵局戶名「賴錦雀」，帳號00000
    0－0號；戶名「李丙南」，郵局局號000000－0號，帳號000000
    －0號；戶名「陳津雯」，郵局局號000000－0號，帳號000000－
    0號；戶名「林信州」，郵局局號000000－0號，帳號000000－0
    號等帳戶，以前開詐欺方法，致庚○○、陳美玉、甲○○、林秀英及蔡日炎等人
    誤認其貸款之能力而交付公證費、律師費或手續費，並分別匯款至上開帳戶，再
    由其等持前開帳戶之金融卡提領款項朋分花用云云。移送併案意旨認為被告等有
    此部分犯行，無非據被害人庚○○、陳美玉、甲○○、林秀英及蔡日炎分別在警
    訊中之指述，復有前開被害人等匯款予郵局帳戶之郵政國內匯款執據在卷可稽。
    訊據被告莊博文、江志鵬均矢口否認於使用游吉昌、吳博仁、許文宗外另有使用
    其他帳戶供被害人匯款之用，並辯稱：其等詐欺所得金額在一百萬元以下等語。
    經查：(一)、被害人乙○○○匯款之帳號共有五戶，其中除戶名吳博仁（帳號00
    0000－0、000000－0）係被告等所承認對外詐騙金錢之收款帳戶外
    ，其餘戶名李丙南（帳號000000－0、000000－0）及其他戶名不
    詳之帳號00000000、00000000、00000000等四個帳號
    均為被告等所未承認之帳號，遍查全卷並無被告等使用該等帳號之積極證據（以
    上見第二六二七號偵查卷第四五－四八頁）；又被害人乙○○○於偵查中陳稱：
    「我係打00－0000000號電話聯絡。」（同上偵查卷第三五頁反面），
    而00－0000000號之電話申請人為蘇汶彬，於八十六年十月十一日申請
    ，裝機地為台中市○○路三二二號五Ｆ之六，有中華電信股份有限公司臺灣中區
    電信分公司函送電話裝機申請書影本在卷可據（見本院卷第七十二頁），與被告
    等所裝設用以行騙之電話機號碼不符。又被害人陳啟於警訊中陳稱：「是我朋友
    綽號『阿文』幫我匯款的．．．不知匯給何人．．．阿文姓名不知道。我是以呼
    叫器000－000000號，代號九九聯絡，現無法聯絡到人。」（同上偵查
    卷第三三頁反面），經查該呼叫器之用戶為陳武生，住台東市○○○路二九三巷
    一七號，有中華電信股份有限公司臺灣南區電信分公司函送客戶資料在卷可據（
    見本院卷第六六、六七頁），亦非被告等使用。被害人甲○○於警訊中陳稱：「
    打00－0000000號電話，（傳真號碼00－0000000）．．．對
    方就告知一個『陳津雯』，局號000000－0、帳號000000－0號給
    我」（同上查偵卷第二七頁反面），而00－0000000號之電話申請人為
    陳衍弘，原電話號碼00－0000000，竣工日期為八十七年五月二十二日
    ，裝機地為豐原市○○路八九巷六號，有中華電信股份有限公司豐原營運處函送
    客戶資料在卷可據（見本院卷第七十五頁），與被告等所使用之電話機號碼亦不
    符。被害人蔡日炎於警訊中答：「我即打00－0000000號．．．第一次
    十二月十三日之受款人係謝、局號000000－0號、帳號000000－
    0號。第二次十二月十六日之受款人賴錦雀、局號000000－0號、帳號0
    00000－0號。」（同上偵查卷第六二頁反面、六三頁正面），而00－0
    000000號之電話申請人為沈秀春，申請日期為八十八年四月二日，裝機地
    為台中市○○街四Ｏ號一一樓，有中華電信股份有限公司北台中營運處函送用戶
    資料在卷可據（見本院卷第七十一頁），與被告等所使用之電話機號碼亦不符。
    又被害人林秀英於警訊中陳稱：「當時我係一時缺錢才打報上刊登00－000
    0000號電話到該公司要借錢．．．我係於八十六年十一月十一日用郵正劃撥
    其留下之受款人林信州局號000000－0號、帳號000000－0號內」
    等語（同上偵查卷第三十九頁反面），上開電話號碼不在前開被告等申請租用之
    電話號碼內。因此，被害人庚○○、陳美玉、甲○○、林秀英及蔡日炎等所陳稱
    其等連絡之電話號碼，並非被告等所使用。(二)、本案被告等被警方查獲之日期為
    八十六年十二月八日，惟戶名「賴錦雀」之帳戶，自八十六年八月起至同年十二
    月底止，共匯入七十五萬三千三百七十二元，於被告等被查獲後至同年十二月二
    十六日時仍有匯款匯入；又戶名「謝」之帳戶，自八十六年八月起至同年十二
    月底止，共匯入六十一萬七百五十元，該帳戶於被告等被查獲後八十六年十二月
    十七日仍有匯款匯入；又戶名「陳津雯」之帳戶，自八十六年八月起至同年十二
    月底止，共匯入五十一萬五千元；又戶名「李丙南」之帳戶，自八十六年八月起
    至同年十二月底止，共匯入一百萬六千七百元，上開帳戶於同年十二月三十一日
    仍有匯款匯入；又戶名「林信州」之帳戶，自八十六年八月起至同年十二月底止
    ，共匯入三十三萬二千七百元，以上有郵政儲金匯業局於八十八年十二月二十日
    送存提款詳情表在卷可稽（見本院卷第九十五－一一八頁），是上開「謝」、
    「賴錦雀」、「李丙南」、「陳津雯」、「林信州」之郵局存款帳戶，均於被告
    等被查獲後，仍有匯款匯入，顯見此等帳號並被告等所申請使用。(三)、綜上所述
    ，並無確切證據足以證明被告等有檢察官移送併案旨所指此部分詐欺犯行，是被
    告等所辯堪可採信，其等此部分犯行係屬不能證明，惟此部分未經起訴，應退由
    檢察官另行依法處理。
五、台灣台中地方法院檢察署八十九年度偵字第三二三八號移送併案意旨另以：被告
    江志鵬於八十六年九月五日十五時許，在北部第二高速公路關西休息站停車場，
    趁被害人鄭政賢熟睡之際，竟意圖為自己不法之所有，竊取鄭政賢之皮包一個（
    內有國民身分證及現金二千元），得手後據為己有云云。惟按犯罪事實應依證據
    認定之，無證據不得推定其犯罪事實，刑事訴訟法第一百五十四條定有明文；又
    認定不利於被告之事實，須依積極證據，苟積極證據不足為不利於被告事實之認
    定時，即應為有利於被告之認定，更不必有何有利之證據，最高法院三十年上字
    第八一六號亦著有判例。訊據被告江志鵬否認於上揭時地竊得鄭政賢之皮包一只
    （內含國民身分證及現金二千元），辯稱：鄭政賢之國民身分證係伊於八十六年
    六、七月間某日，在臺中市○○路○段與五權西路口所拾獲而得，非在北部第二
    高速公路關西休息站停車場所竊取等語。經查被害人鄭政賢於警訊中陳述：當時
    伊開車至北二高速公路關西休息站內，將車停在休息區內，伊便躺在車內睡覺，
    而將皮包放置於旁邊之乘客前座上，右前乘客車窗打開一半，睡醒後就發現自己
    車內皮包不見等語（見移送併案偵查卷第二十六頁反面），依其所述情節，並不
    知係何人竊走其皮包，亦即未能據被害人之指述認定被告江志鵬為行竊者。又一
    般竊盜案件，竊盜之人將貴重值錢之物取走後，其餘未能利用之證件任意丟棄，
    時有所見，故被告江志鵬辯稱：該枚身分證係伊在台中市道路上所拾得乙節，尚
    非不可採信。此外，復查無其他積極確切證據足以證明被告有此部分竊盜犯行，
    是被告此部分犯行係屬不能證明，因此部分未經起訴，應退由檢察官另行依法處
    理。
據上論斷，應依刑事訴訟法第三百六十九條第一項前段、第三百六十四條、第二百九
十九條第一項前段、第三百條，刑法第二十八條、第五十六條、第三百四十條、第二
百十六條、第二百十條、第二百十二條、第三百三十七條、第五十五條、第三十八條
第一項第二款、第三款、第二百十九條、罰金罰鍰提高標準條例第一條前段，判決如
主文。
本案經檢察官丙○○到庭執行職務。
中      華      民      國    八十九      年      八      月    十六    日
                              台灣高等法院台中分院刑事第七庭
                                    審判長法  官  林  榮  龍
                                          法  官  黃  日  隆
                                          法  官  江  錫  麟
右正本證明與原本無異。
如不服本判決應於收受送達後十日內向本院提出上訴書狀，其未敘述上訴之理由者並
得於提起上訴後十日內向本院補提理由書（均須按他造當事人之人數附繕本）。
                                          書記官  謝  雅  惠
中      華      民      國    八十九      年      八      月    十八    日
附錄本案論罪科刑法條全文：
刑法第二百十條
偽造、變造私文書，足以生損害於公眾或他人者，處五年以下有期徒刑。
刑法第二百十二條
偽造、變造護照、旅券、免許證、特許證及關於品行、能力、服務或其他相類之證書
、介紹書，足以生損害於公眾或他人者，處一年以下有期徒刑，拘役或三百元以下罰
金。
刑法第二百十六條
行使第二百十條至第二百十五條之文書者，依偽造、變造文書或登載不實事項或使登
載不實事項之規定處斷。
刑法第三百三十七條
意圖為自己或第三人不法之所有，而侵占遺失物、漂流物或其他離本人所持有之物者
，處五百元以下罰金。
刑法第三百四十條
以犯前條之罪為常業者，處一年以上七年以下有期徒刑，得併科五千元以下罰金。
                                                                        Ｋ
附表一
┌──┬────────────┬────┬──────────────┐
│編號│物     品     名     稱 │ 數  量 │ 備                      註 │
├──┼────────────┼────┼──────────────┤
│ 一 │帳冊                    │本    │於莊博文處扣得              │
├──┼────────────┼────┼──────────────┤
│ 二 │員工名冊                │壹張    │同右                        │
├──┼────────────┼────┼──────────────┤
│ 三 │許文宗郵局儲金簿        │壹本    │同右                        │
├──┼────────────┼────┼──────────────┤
│ 四 │莊博文印章              │枚    │同右                        │
├──┼────────────┼────┼──────────────┤
│ 五 │房屋租賃契約書     │壹本    │同右                        │
├──┼────────────┼────┼──────────────┤
│ 六 │青年創業貸款簡介        │壹本    │同右                        │
├──┼────────────┼────┼──────────────┤
│ 七 │廣告稿紙                │玖張    │同右                        │
├──┼────────────┼────┼──────────────┤
│ 八 │被害人資料              │壹冊    │同右                        │
├──┼────────────┼────┼──────────────┤
│ 九 │郵局金融卡              │張    │同右                        │
├──┼────────────┼────┼──────────────┤
│ 十 │電信費收據              │貳張    │同右                        │
├──┼────────────┼────┼──────────────┤
│十一│被害人資料（橋立興業有限│貳張    │同右                        │
│    │公司損益表、資產負債表）│        │         │
├──┼────────────┼────┼──────────────┤
│十二│電話機                  │拾陸台  │同右                        │
├──┼────────────┼────┼──────────────┤
│十三│行動電話                │壹台    │同右                        │
│    │（Ｚ000000000）│        │                            │
├──┼────────────┼────┼──────────────┤
│十四│計算機                  │貳台    │同右                        │
├──┼────────────┼────┼──────────────┤
│十五│提款明細                │肆張    │同右                        │
├──┼────────────┼────┼──────────────┤
│十六│被害人資料              │柒張    │於己○○處扣得              │
├──┼────────────┼────┼──────────────┤
│十七│廣告稿紙                │伍張    │同右                        │
├──┼────────────┼────┼──────────────┤
│十八│被害人資料              │肆張    │於陳麗娟處扣得              │
├──┼────────────┼────┼──────────────┤
│十九│金資料                │貳張    │同右                        │
├──┼────────────┼────┼──────────────┤
│二十│會員資料表空白格式      │壹冊    │同右                        │
├──┼────────────┼────┼──────────────┤
│二一│磁碟片                  │貳片    │同右                        │
├──┼────────────┼────┼──────────────┤
│二二│被害人資料              │壹冊    │於江志鵬處扣得              │
├──┼────────────┼────┼──────────────┤
│二三│被害人資料（宋玉玲）    │張    │同右                        │
├──┼────────────┼────┼──────────────┤
│二四│複合式信用貸款資料      │壹張    │同右             │
├──┼────────────┼────┼──────────────┤
│二五│行動電話                │貳台    │同右                        │
│    │（Ｚ000000000）│        │                            │
│    │（Ｚ000000000）│        │                            │
├──┼────────────┼────┼──────────────┤
│二六│傳真機                  │壹台    │同右                        │
├──┼────────────┼────┼──────────────┤
│二七│被害人資料              │貳張    │於丁○○處扣得              │
├──┼────────────┼────┼──────────────┤
│二八│金資料                │壹張    │同右                        │
├──┼────────────┼────┼──────────────┤
│二九│廣告稿紙                │壹張    │同右                        │
├──┼────────────┼────┼──────────────┤
│三十│帳冊             │壹本    │同右                        │
├──┼────────────┼────┼──────────────┤
│三一│被害人資料              │玖張    │自壬○○處扣得              │
├──┼────────────┼────┼──────────────┤
│三二│被害人資料（吳承憲等）  │柒張    │同右                        │
├──┼────────────┼────┼──────────────┤
│三三│被害人資料              │玖張    │自謝月英處扣得              │
├──┼────────────┼────┼──────────────┤
│三四│帳冊                    │壹本    │同右                        │
├──┼────────────┼────┼──────────────┤
│三五│吳博仁郵局儲金簿        │壹本    │於癸○○處扣得              │
│    │吳博仁提款卡            │壹張    │                            │
├──┼────────────┼────┼──────────────┤
│三六│游吉昌郵局儲金簿        │壹本    │同右                 │
├──┼────────────┼────┼──────────────┤
│三七│帳冊                    │貳本    │同右                        │
├──┼────────────┼────┼──────────────┤
│三八│筆記簿                  │壹本    │同右                        │
├──┼────────────┼────┼──────────────┤
│三九│廣告稿紙                │貳拾捌張│同右                        │
├──┼────────────┼────┼──────────────┤
│四十│廣告影印紙              │拾壹張  │同右                        │
├──┼────────────┼────┼──────────────┤
│四一│電話費收據              │拾伍張  │同右                        │
├──┼────────────┼────┼──────────────┤
│四二│行事曆暨帳冊            │壹本    │同右                        │
├──┼────────────┼────┼──────────────┤
│四三│財務日報表              │拾伍張  │同右                        │
├──┼────────────┼────┼──────────────┤
│四四│金週發明細表          │拾貳張│同右                        │
├──┼────────────┼────┼──────────────┤
│四五│臺灣省合作金庫存摺（謝月│壹本    │同右                        │
│    │娥）                    │        │                            │
├──┼────────────┼────┼──────────────┤
│四六│臺中市第十一信用合作社存│貳本    │同右                        │
│    │摺（鄭政賢）            │        │                            │
├──┼────────────┼────┼──────────────┤
│四七│變造身分證（鄭政賢）    │壹張    │同右                        │
├──┼────────────┼────┼──────────────┤
│四八│中華電信股份有限公司臺灣│署押、印│未扣案                      │
│    │中區電信分公司電話號碼  │文各拾肆│                     │
│    │（Ｏ四）000－0000│枚      │                            │
│    │        000－0000│        │                            │
│    │        000－0000│        │                            │
│    │        000－0000│        │                            │
│    │        000－0000│        │                            │
│    │        000－0000│        │                            │
│    │        000－0000│        │                            │
│    │        000－0000│        │                            │
│    │        000－0000│        │                            │
│    │        000－0000│        │                            │
│    │        000－0000│        │                            │
│    │        000－0000│        │                            │
│    │        000－0000│        │                            │
│    │     000－0000│        │                            │
│    │電話用戶異動申請書上署押│        │                            │
│    │、印文                  │        │                            │
├──┼────────────┼────┼──────────────┤
│四九│臺中市第十一信用合作社開│署押伍枚│未扣案                      │
│    │戶印鑑卡、金融卡製發申請│印文陸枚│                            │
│    │書、存戶使用金融卡約定書│        │                            │
│    │、取款條上署押、印文    │        │                            │
├──┼────────────┼────┼──────────────┤
│五十│偽造印章（鄭政賢）      │壹枚    │自癸○○處扣得              │
├──┼────────────┼────┼──────────────┤
│五一│新臺幣                  │拾萬伍│同右                        │
│    │                        │仟元    │                            │
└──┴────────────┴────┴──────────────┘
附表二
┌──┬────────────┬────┬──────────────┐
│編號│物     品     名     稱 │數   量 │ 備                      註 │
├──┼────────────┼────┼──────────────┤
│ 一 │豐美互助聯誼會合約書    │貳本    │於莊博文處扣得              │
├──┼────────────┼────┼──────────────┤
│ 二 │臺灣土地銀行苗栗分行支票│壹張    │同右                        │
├──┼────────────┼────┼──────────────┤
│ 三 │華南商業銀行東臺南分行支│壹張    │同右                        │
├──┼────────────┼────┼──────────────┤
│ 四 │上海商業儲蓄銀行三重分行│壹張    │同右                        │
│    │支票暨退票理由單        │張    │                            │
├──┼────────────┼────┼──────────────┤
│ 五 │汽車行車執照            │壹張    │同右                        │
│    │汽車保險證、收據、帳單  │各壹張  │                            │
├──┼────────────┼────┼──────────────┤
│ 六 │收據（高偉志）          │壹張    │同右                        │
├──┼────────────┼────┼──────────────┤
│ 七 │買賣讓渡契約書          │壹份    │同右                        │
├──┼────────────┼────┼──────────────┤
│ 八 │全民健康保險卡          │壹張    │同右                        │
├──┼────────────┼────┼──────────────┤
│ 九 │本票（發票人傅梅英）    │壹張    │同右                        │
├──┼────────────┼────┼──────────────┤
│ 十 │本票（發票人陳兆鳳）    │壹張    │同右                        │
├──┼────────────┼────┼──────────────┤
│十一│商業本票                │壹本    │同右                        │
├──┼────────────┼────┼──────────────┤
│十二│吉好康國際事業有限公司經│壹冊    │同右                        │
│    │銷商申請契約            │        │                            │
├──┼────────────┼────┼──────────────┤
│十三│謝輝煌信件              │壹張    │同右                        │
├──┼────────────┼────┼──────────────┤
│十四│廖國添名片              │壹張    │同右                        │
├──┼────────────┼────┼──────────────┤
│十五│張忠學名片              │壹張    │同右                        │
├──┼────────────┼────┼──────────────┤
│十六│臺中市第一信用合作社匯款│壹張    │同右                        │
│    │回單                    │        │                            │
├──┼────────────┼────┼──────────────┤
│十七│本票（發票人馬秀惠）    │貳張    │自癸○○處扣得 │
│    │本票暨支票影印本        │張    │                            │
├──┼────────────┼────┼──────────────┤
│十八│空白商業本票            │壹本    │同右                        │
├──┼────────────┼────┼──────────────┤
│十九│不動產買賣契約書        │壹本    │同右                        │
└──┴────────────┴────┴──────────────┘
                                                                      Ｋ


司法院資訊處製作；財團法人民間司法改革基金會備份。
